臺灣高雄地方法院刑事判決　　　　　　　100年度訴字第441號
公　訴　人　臺灣高雄地方法院檢察署檢察官
被　　　告　莊繼堯
選任辯護人　陳奕全律師
被　　　告　曾睿騰
選任辯護人　朱立人律師
被　　　告　葉冠麟
指定辯護人　馬興平律師
上列被告因違反毒品危害防制條例案件，經檢察官提起公訴（10
0 年度偵字第6556號、100 年度偵字第8303號），本院判決如下
：
    主  文
莊繼堯販賣第三級毒品，累犯，處有期徒刑肆年拾月，扣案如附
表編號5 所示之物沒收。
曾睿騰共同販賣第三級毒品，累犯，處有期徒刑肆年貳月，扣案
如附表編號1 至4 所示之物均沒收。
葉冠麟共同販賣第三級毒品，處有期徒刑年陸月，扣案如附表
編號1 至4 所示之物均沒收。
    事  實
一、莊繼堯（前因違反槍砲彈藥刀械管制條例案件，經本院以96
    年度訴字第1901號判決判處有期徒刑6 月確定，後經減刑為
    有期徒刑3 月，於民國96年11月16日易科罰金執行完畢）、
    曾睿騰（綽號阿寶，前因恐嚇及妨害自由罪，經臺灣板橋地
    方法院以99年度訴字第1572號判決分別判處有期徒刑6 月、
    3 月，應執行有期徒刑7 月確定，於100 年1 月26日易科罰
    金執行完畢）及葉冠麟皆明知愷他命（俗稱K 他命）係毒品
    危害防制條例所明定之第三級毒品，不得非法持有及販賣。
    豈料，曾睿騰及葉冠麟於100 年2 月14日前某日，在台北地
    區某處，竟共同意圖營利，基於販賣第三級毒品愷他命之犯
    意聯絡，約定葉冠麟先到高雄市等待曾睿騰之指示拿取販入
    之愷他命，之後再帶回台北地區，伺機販賣予不特定之買家
    ，再由葉冠麟抽取轉手之利益，而曾睿騰則可從中獲取部分
    數量之愷他命及請葉冠麟再向葉冠麟老闆借取新臺幣（下同
    ）50萬元之利益。故葉冠麟便於100 年2 月14日到達高雄市
    後，與其不知情女友共同投宿於高雄市鼓山區○○○路22號
    之夏艷汽車旅館302 室並等待曾睿騰通知販入愷他命之事宜
    。於100 年2 月16日12時許，曾睿騰以其所有門號00000000
    00號電話（搭配如附表編號4 所示之行動電話1 支使用）聯
    繫莊繼堯所有門號0000000000號電話（搭配如附表編號5 所
    示之行動電話1 支使用），雙方約定在高雄市鼓山區○○○
    路22號之夏艷汽車旅館進行第三級毒品愷他命之交易，於同
    日15時許，曾睿騰到夏艷汽車旅館承租507 號房並指示葉冠
    麟自同旅館之302 號房到507 號房內等待。另莊繼堯得知曾
    睿騰欲購買愷他命3 公斤後，基於販賣第三級毒品愷他命之
    犯意，攜帶其所非法持有之愷他命約3 公斤，於同日15時28
    分許，駕駛車牌號碼ZY-9189 號自小客車前往夏艷汽車旅館
    ，並進入前揭旅館之507 號房內，莊繼堯便將愷他命放入手
    提紙袋內並進入該房交付給曾睿騰，並由曾睿騰從上開之愷
    他命中抽取1 小包以試看愷他命之品質，之後將其餘愷他命
    （即附表編號1 所示之愷他命）交給葉冠麟，並指示葉冠麟
    將前開愷他命帶往302 號房待命，之後再帶回台北或其他地
    區轉賣謀利。而莊繼堯交付上開愷他命後，便與曾睿騰約定
    代價為60萬元，惟現場並未交付現金，另待葉冠麟將愷他命
    銷售之後，再由曾睿騰將交易之代價交付給莊繼堯。此時，
    上開毒品交易為警全程監控，待葉冠麟將如附表編號1 所示
    之愷他命攜出507 號房欲至302 號房時，便將其逮捕，並扣
    得如附表編號1 所示之愷他命及編號2 所示之手提紙袋1 個
    ，再逮捕曾睿騰及莊繼堯，並扣得如附表編號3 所示之愷他
    命1 包、曾睿騰所有如附表編號4 所示之行動電話1 支（含
    門號0000000000號SIM 卡1 張）及莊繼堯所有如附表編號5
    所示之行動電話1 支（含0000000000號SIM 卡1 張）等物，
    始悉上情。
二、案經行政院海岸巡防署南部地區巡防局及高雄市政府警察局
    仁武分局移送臺灣高雄地方法院檢察署檢察官偵查起訴。
    理  由
壹、證據能力之認定：
    按被告以外之人於審判外之陳述，雖不符刑事訴訟法第159
    條之1 至第159 條之4 之規定，而經當事人於審判程序同意
    作為證據，法院審酌該言詞陳述或書面陳述作成時之情況，
    認為適當者，亦得為證據；當事人、代理人或辯護人於法院
    調查證據時，知有第159 條第1 項不得為證據之情形，而未
    於言詞辯論終結前聲明異議者，視為有前項之同意，刑事訴
    訟法第159 條之5 定有明文。經查，本判決所引用之各項證
    據資料，其屬於被告以外之人於審判外之書面及言詞陳述者
    ，均據本院於調查證據程序逐一提示並告以要旨，檢察官、
    被告、辯護人均知該等證據為被告以外之人之審判外陳述，
    已表示同意作為證據（見本院卷第98頁反面、第129 頁反面
    ）及未於言詞辯論終結前聲明異議，本院審酌上開證據作成
    時之情況，其取得過程並無瑕疵，與待證事實具有關聯性，
    認為以之作為本案之證據亦屬適當，依刑事訴訟法第159 條
    之5 規定，應均具有證據能力。
貳、實體部分：
一、訊據被告葉冠麟對上揭犯罪事實坦承不諱；被告莊繼堯、曾
    睿騰則均矢口否認有上揭販賣第三級毒品犯行，被告莊繼堯
    辯稱：伊有要拿扣案等第三級毒品愷他命去賣，但是價金還
    沒有談好就被抓了，扣案愷他命是葉冠麟要買的，不是曾睿
    騰，葉冠麟還要拿回302 號房試品質，雙方還沒有達成買賣
    之合意云云；被告曾睿騰辯稱：扣案愷他命是葉冠麟要買的
    ，伊才叫莊繼堯過來，伊本身沒有要跟葉冠麟共同向莊繼堯
    買這批毒品愷他命云云；被告葉冠麟辯稱：扣案愷他命是曾
    睿騰要向莊繼堯買，不是伊要買的云云。經查：
  (一)上揭犯罪事實，前經被告莊繼堯、曾睿騰、葉冠麟於本院審
    理時坦認：被告莊繼堯、曾睿騰（綽號阿寶）及葉冠麟皆明
    知愷他命係毒品危害防制條例所明定之第三級毒品，未經許
    可不得販賣。豈料，被告曾睿騰及葉冠麟於100 年2 月14日
    前某日，在台北地區某處，共同意圖營利，基於販賣第三級
    毒品愷他命之犯意聯絡，由被告曾睿騰向被告葉冠麟約定，
    先由被告葉冠麟到高雄市等待被告曾睿騰之指示拿取愷他命
    ，後再帶回台北地區，伺機販賣予不特定之買家，再由被告
    葉冠麟抽取轉手之利益。故被告葉冠麟便於100 年2 月14日
    到達高雄市後，投宿於親戚家等處，於100 年2 月16日中午
    ，與其不知情女友共同投宿於高雄市鼓山區○○○路22號之
    夏艷汽車旅館302 室並等待被告曾睿騰之指示辦理拿取愷他
    命之事宜。嗣於100 年2 月16日12時許，被告曾睿騰以其持
    有之0000000000號之電話聯繫被告莊繼堯持有之0000000000
    號電話，雙方約定在高雄市鼓山區○○○路22號之夏艷汽車
    旅館交易，於同日15時許，被告曾睿騰到夏艷汽車旅館承租
    507 號房並指示被告葉冠麟自同旅館之302 號房到507 號房
    內等待。另被告莊繼堯得知被告曾睿騰欲購買愷他命3 公斤
    後，基於販賣第三級毒品愷他命之犯意，攜帶其所持有之愷
    他命約3 公斤，於同日15時28分許，駕駛車牌號碼ZY-9189
    號自小客車前往夏艷汽車旅館，並進入前揭旅館之507 號房
    內，被告莊繼堯便將愷他命放入提袋內並進入該房交付給被
    告曾睿騰，並由被告曾睿騰從上開之愷他命中抽取1 小包以
    試看愷他命之品質，後再交給被告葉冠麟，並指示被告葉冠
    麟將前開愷他命（指附表編號1 所示之愷他命）帶往302 號
    房待命，之後再帶回台北或其他地區轉賣謀利。上開毒品交
    易為警全程監控，待被告葉冠麟將3 公斤的愷他命（指附表
    編號1 所示之愷他命）攜出507 號房欲至302 號房時，便將
    其逮捕，再逮捕被告曾睿騰、莊繼堯等情而不爭執（見本院
    卷第51頁反面、第52頁正面、第81頁反面），並經被告莊繼
    堯前於偵訊及本院審理時供承：「（100 年2 月16日下午3
    點多時，你到夏艷汽車旅館507 號房，你帶愷他命3 公斤到
    那邊做何事？）曾睿騰說他朋友要看東西，要看愷他命，就
    問我那邊有沒有，我跟他說有，結果他就要我拿過去，我拿
    給曾睿騰，後來曾睿騰他朋友葉冠麟在那邊，曾睿騰把3 公
    斤接過去後拿1 大包起來看一下，就跟葉冠麟說這應該可以
    ．．．曾睿騰就拿小的夾鏈袋挖了1 包起來，就是另外查扣
    的另1 小包，後來挖完後葉冠麟就提著3 公斤要去他房間」
    、「（那3 公斤價值多少錢？）60萬元左右」、「（如果你
    們沒被抓，60萬你要跟誰拿？）曾睿騰」、「（2 月16日下
    午3 點40分時，你到夏艷汽車旅館507 號房拿了3 公斤的愷
    他命到現場，你是要交給何人? ）曾睿騰」、「（那3 公斤
    算多少錢? ）大約60萬元」、「（你可以賺多少？）3 公斤
    3 萬元」、「（有無承認你是要賣3 公斤的愷他命給曾睿騰
    ？）承認」、「當天曾睿騰跟我說他朋友要從台北下來，要
    買愷他命，問我有沒有，我說有，我拿過去的時候，曾睿騰
    有先拿起來給他朋友看，說這個應該可以，但是他朋友說要
    先試試看，有的可能沒有味道，然後曾睿騰就自己挖了1 包
    起來，是他自己要試也要吃的．．．，我這3 公斤是賣給曾
    睿騰，所有錢也是跟曾睿騰拿」等語明確（見偵一卷第89至
    91頁、本院卷第50頁），及經被告曾睿騰於偵訊及本院審理
    時供承：「（是你要跟莊繼堯買還是葉冠麟跟莊繼堯買？）
    我要跟莊繼堯買，1 公斤20萬元」、「（你買這3 公斤是你
    自己要拿的還是葉冠麟要拿的？）是我要拿的」、「我的意
    見與辯護人所述相同（即被告曾睿騰是向莊繼堯買的，買了
    以後再拿給葉冠麟，葉冠麟賣了後，被告曾睿騰再向葉冠麟
    拿錢，拿了錢再給莊繼堯）」、「（你的意思是說葉冠麟要
    拿愷他命，所以向你詢問有沒有，結果你就向莊繼堯調了3
    公斤來，你向莊繼堯買了3 公斤，但是是葉冠麟拿走的？）
    是」、「（假如葉冠麟拿貨出去後沒有被警察抓到，那時是
    如何與他約定把愷他命3 公斤的錢拿給你? ）當時莊繼堯有
    跟我說5 天要回現金，葉冠麟有聽到，莊繼堯報的價格是1
    公斤20萬元，我就問葉冠麟說可不可以，他說可以，葉冠麟
    就說可以，搞不好上去台北就可以馬上換錢給我」、「（對
    於檢察官起訴之犯罪事實，有何意見？）我願意依檢察官起
    訴之犯罪事實認罪，我在偵查中其實也是這個意思，只是我
    不知道這樣就是販賣，我認為我在偵查中就有自白，我現在
    也承認犯罪」、「（所以你的好處，就是希望葉冠麟再去向
    他老闆多借50萬元給你及他另外有送給你5 公克的第三級毒
    品K 他命? ）是。我沒有賺到其他金錢的差價」、「我認罪
    ，我願意照檢察官起訴之犯罪事實認罪，我是向莊繼堯購買
    愷他命3 公斤，價金是60萬元，莊繼堯也已經將該毒品交付
    給我和葉冠麟，我錢還沒有付給莊繼堯．．．。我偵查中就
    這樣講了，我承認販賣，我偵查中也承認」、「（當天之愷
    他命3 公斤之買主究竟為何人? ）當天是我跟莊繼堯買的」
    、「（買完以後，是否要交給葉冠麟帶上台北？）是」、「
    （葉冠麟再把銷售的金額交回給你？）是，交回給我，我再
    拿去給莊繼堯」、「（是由你或由葉冠麟去銷售？）是葉冠
    麟要去銷售，如果是我要賣，我就自己帶上去就好」、「（
    葉冠麟是否可以從中獲取部分銷售利益？）可以」、「他（
    指莊繼堯）之前有大概跟我說過，市價就是1 公斤20萬元，
    所以3 公斤就是60萬元」等語甚詳（見偵一卷第105 、112
    、113 頁，本院卷第22、23頁、第79頁反面、第80頁正反面
    ），暨經被告葉冠麟前於偵訊及本院審理時供承：「（昨天
    為何來高雄？）因為有毒品可以賺錢，阿寶他這邊有愷他命
    ，是阿寶前幾天在台北，在台北先聯絡我2 月14日先下來高
    雄，等阿寶下來高雄，阿寶叫曾睿騰，是警察讓我指認我才
    知道他叫曾睿騰」、「（什麼叫做用愷他命的事情？）就是
    帶愷他命回去台北」、「我下來高雄的目的就是想說可不可
    以賺點錢，拿褲子就是愷他命可否賺點錢，但是不一定是要
    拿回去台北，有可能也是在高雄，只是那時先在汽車旅館等
    」、「（你有何利益？）．．．車馬費的意思就是說如果我
    朋友要拿的話可以賺取差價，之前在台北我跟阿寶有協議說
    下來高雄拿了貨後如果有人要的話，3 公斤就是要拿回台北
    賺取差價」、「（對於檢察官起訴事實是否認罪？）我認罪
    。．．．原本我和我女朋友在夏豔汽車旅館302 號房，是曾
    睿騰叫我到50 7號房過去找他，過沒多久莊繼堯就來了，一
    來之後，曾睿騰就叫我把這3 公斤的毒品拿到隔壁房間，我
    沒有跟他們講說要拿去隔壁房間試吃．．．扣案的毒品是在
    我手上查獲的，曾睿騰手上被查獲的那包毒品，是從莊繼堯
    帶來的那包毒品挖出來的」、「（你為何要拿，有何好處？
    ）因為一開始在台北的時候，就有協議賣愷他命可以賺錢，
    如果我朋友這邊有人要的話，可以跟他講」、「（所以你知
    道買進扣案3 公斤的愷他命就是要拿去賣掉賺錢的？）是」
    、「．．．當初我和曾睿騰協議是要下來買愷他命，可以賺
    錢，我就說好」等語明確（見偵一卷17、18、19頁、本院卷
    第50頁正面、第139 頁反面、第140 頁正面、第142 頁正面
    ），復有如附表編號1 至5 所示之第三級毒品愷他命（4 包
    及1 小包），紙袋1 個、行動電話2 支（均含門號）等物扣
    案及海巡署南巡局高雄第一機動查緝隊搜索扣押筆錄、扣押
    物品目錄表各1 份（見警二卷第2 至5 頁）、南部地區巡防
    局高雄第一機動查緝隊搜索扣押筆錄、扣押物品目錄表各1
    份（見警二卷第6 至9 頁）、現場查緝照片11張（見警二卷
    第65至70頁）、夏艷汽車旅館錄影監視器翻拍照片21張（見
    警二卷第71至81頁）、本院100 年聲監續字第404 號通訊監
    察書1 份（見警二卷第95、96頁）、被告莊繼堯持用之0000
    000000號電話於100 年2 月16日與被告曾睿騰所持用之0000
    000000號電話聯絡之通訊監監書內容譯文摘要表1 紙在卷可
    稽（見警二卷第186 頁）。又上開扣案之毒品（即附表編號
    1 、3 所示）經鑑定檢驗結果，均為白色晶體粉末及檢出第
    三級毒品愷他命成份，為第三級毒品愷他命，且其中4 包（
    即附表編號1 部分）驗前淨重2967.346公克，驗後淨重2967
    .323公克，純度86.1％，純質淨重2554. 884 公克，另1 小
    包（即附表編號3 部分）驗前淨重6.177 公克，驗後淨重6.
    168 公克，純度86％，純質淨重5.312 公克等情，亦有高雄
    醫學大學附設中和紀念醫院100 年3 月1 日檢驗報告2 紙在
    卷可憑（見偵一卷第66、67頁）。再者，近來政府極力查緝
    毒品，而第三級毒品愷他命價格不貲、物稀價昂，且販賣第
    三級毒品罪更係重罪，設若無利潤可圖之下，被告莊繼堯何
    須甘冒查獲被重判之風險而販賣毒品與他人，被告曾睿騰、
    葉冠麟何需共同販入扣案之毒品欲轉賣給他人，另佐以被告
    莊繼堯於偵訊及本院審理時中已供承：「（那3 公斤算多少
    錢？）大約60萬元」、「（你可以賺多少？）3 公斤3 萬元
    」、「（有無承認你是要賣3 公斤的愷他命給曾睿騰？）承
    認」、「我認為我有要販賣的意思」等語明確（見偵一卷第
    90、91頁、本院卷第98頁正面），被告曾睿騰於本院審理時
    已供承：「（所以你的好處，就是希望葉冠麟再去向他老闆
    多借50萬元給你及他另外有送給你5 公克的第三級毒品K 他
    命? ）是。我沒有賺到其他金錢的差價」、「我認罪，我願
    意照檢察官起訴之犯罪事實認罪，我是向莊繼堯購買愷他命
    3 公斤，價金是60萬元．．．，我承認販賣，我偵查中也承
    認」等語（見本院卷第23頁、第79頁反面、第80頁正面）；
    被告葉冠麟於偵訊時供承：「我下來高雄的目的就是想說可
    不可以賺點錢，拿褲子就是愷他命可否賺點錢．．．」、「
    （你有何利益？）．．．車馬費的意思就是說如果我朋友要
    拿的話可以賺取差價，之前在台北我跟阿寶有協議說下來高
    雄拿了貨後如果有人要的話，3 公斤就是要拿回台北賺取差
    價」等語明確（見偵一卷第18、19頁），是被告莊繼堯等3
    人均有販賣毒品以營利之意思，而有牟利意圖，亦堪認定。
    綜合上揭事證參核以觀，被告莊繼堯等3 人有上揭事實欄所
    載犯行，堪以認定。
  (二)被告莊繼堯嗣後於本院審理時雖翻異前供，並以上揭情詞置
    辯。另辯護人則為被告莊繼堯辯稱：關於本案葉冠麟是否對
    於該批毒品還要試驗的部分，可由客觀的事實看出，汽車旅
    館的休息時間為3 小時，但是由監視畫面可以看出，已經過
    了3 個小時，到了退房的時間，何以被告3 人還沒有走，可
    以佐證葉冠麟還要拿去房間去試，否則如果交易已經完成，
    為何休息時間到了還不離開云云。惟查：
  １、被告莊繼堯於本院審理時所辯：伊有要拿扣案等第三級毒
      品愷他命去賣，但是價金還沒有談好就被抓了，扣案愷他
      命是葉冠麟要買的，不是曾睿騰，葉冠麟還要拿回302 號
      房試品質，雙方還沒有達成買賣之合意云云，與其前於偵
      訊及本院審理時供承：「（那3 公斤價值多少錢？）60萬
      元左右」、「（如果你們沒被抓，60萬你要跟誰拿？）曾
      睿騰」、「（2 月16日下午3 點40分時，你到夏艷汽車旅
      館507 號房拿了3 公斤的愷他命到現場，你是要交給何人
      ? ）曾睿騰」、「（那3 公斤算多少錢? ）大約60萬元」
      、「（你可以賺多少？）3 公斤3 萬元」、「（有無承認
      你是要賣3 公斤的愷他命給曾睿騰？）承認」、「．．，
      我這3 公斤是賣給曾睿騰，所有錢也是跟曾睿騰拿」等語
      （見偵一卷第89至91頁、本院卷第50頁），先後明顯不一
      致，已見情虛，自非可採。
  ２、又同案被告曾睿騰於本院審理時證稱：「（這批3 公斤的
      愷他命，到底是你要買還是葉冠麟要買？）是我向莊繼堯
      買的，然後莊繼堯拿來給我的時候，我就讓葉冠麟和莊繼
      堯去講」、「因為我和莊繼堯認識很久了，莊繼堯是針對
      我的，是我跟莊繼堯買的，而且葉冠麟和莊繼堯互不認識
      」、「（你之前說莊繼堯是對你個人，也有說毒品是交給
      葉冠麟拿去台北販賣，販賣所得金額要給你，但你剛剛說
      是葉冠麟要把錢直接交給莊繼堯，如何解釋？）是我要付
      給莊繼堯等語」、「（你偵訊中有無說『當初是我叫莊繼
      堯把東西拿回去台北，當天葉冠麟身上有現金，那天我還
      問莊繼堯，那邊有50萬元，要不要拿，他說不用，後來警
      察就進來了？）我是叫『葉冠麟』把東西拿回去台北，東
      西是指要交易的愷他命，其他的話，我偵訊中有說」等語
      甚明（見本院卷第104 頁正面至第106 頁反面）；證人即
      同案被告葉冠麟於本院審理時亦證稱：「（交易的錢有無
      說要如何給？）這是曾睿騰和莊繼堯協議的，他們2 人在
      那邊聊的時候我聽到的，好像是說60萬元上下」、「（在
      你把3 公斤的愷他命拿離開房間前，有無跟在場之人說要
      先試吃或者說要拿去隔壁房間試吃後，再決定要不要買？
      ）我沒有這樣說。他們當場就自己在那邊倒，之後就叫我
      先拿到隔壁，隔壁就是302 號房」等語明確（見本院卷第
      102 頁正反面）；又證人曾睿騰、葉冠麟上開證述之情，
      與被告莊繼堯前於偵訊及本院審理時之上開供述：「（2
      月16日下午3 點40分時，你到夏艷汽車旅館507 號房拿了
      3 公斤的愷他命到現場，你是要交給何人? ）曾睿騰」、
      「（那3 公斤算多少錢? ）大約60萬元」、「（有無承認
      你是要賣3 公斤的愷他命給曾睿騰？）承認」、「．．，
      我這3 公斤是賣給曾睿騰，所有錢也是跟曾睿騰拿」等語
      （詳見上揭第1 點所述）參核相符，自堪認確屬實情。再
      者，衡諸常情，於進行買賣交易時，試用通常僅係拿取交
      易物品中少量加以測試，若本案尚未達成買賣愷他命之合
      意，證人曾睿騰何以已可取走一部分毒品愷他命（即附表
      編號3 該包愷他命），且重量非微（驗前淨重6.177 公克
      ，驗後淨重6.168 公克，純質淨重5.312 公克）？又買賣
      雙方若對交易之愷他命品質有所爭議，理應當場為之，以
      杜爭議及避免遭對方動了手腳，豈有未成立買賣合意，即
      任由他人將毒品拿走離開現場之理。是本案經警監控及查
      獲時，被告葉冠麟既已將扣案愷他命攜出507 號房欲至
      302 號房，足徵本案毒品交易確已完成。綜上，被告莊繼
      堯上開所辯：伊有要拿扣案等第三級毒品愷他命去賣，但
      是價金還沒有談好就被抓了，扣案愷他命是葉冠麟要買的
      ，不是曾睿騰，葉冠麟還要拿回302 號房試品質，雙方還
      沒有達成買賣之合意云云，與證人曾睿騰、葉冠麟前揭證
      述及本案經警查獲時之情形，均非相符，為犯後卸責之詞
      ，不足採信。
  ３、至辯護人雖為被告莊繼堯辯稱：關於本案葉冠麟是否對於
      該批毒品還要試驗的部分，可由客觀的事實看出，汽車旅
      館的休息時間為3 小時，但是由監視畫面可以看出，已經
      過了3 個小時，到了退房的時間，何以被告3 人還沒有走
      ，可以佐證葉冠麟還要拿去房間去試，否則如果交易已經
      完成，為何休息時間到了還不離開云云。然查，證人葉冠
      麟於本院審理時已證稱：「（在你把3 公斤的愷他命拿離
      開房間前，有無跟在場之人說要先試吃或者說要拿去隔壁
      房間試吃後，再決定要不要買？）我沒有這樣說。他們就
      當場自己在那邊倒，之後就叫我先拿到隔壁，隔壁就是
      302 號房」等語明確（見本院卷第102 頁反面），且本案
      交易已完成，業經本院審酌卷內證據詳加論述如前（見上
      揭第2 點所述）；另外，被告曾睿騰當天去汽車旅館是住
      宿乙節，亦經同案被告曾睿騰供述明確在卷（見本院卷第
      144 頁），是辯護人上開辯稱，既與上揭事證不符，本院
      自難採信。
  (三)被告曾睿騰嗣後於本院審理時雖翻異前供，並以上揭情詞置
    辯。惟查，被告曾睿騰前於偵訊及本院審理時供承：「（是
    你要跟莊繼堯買還是葉冠麟跟莊繼堯買？）我要跟莊繼堯買
    ，1 公斤20萬元」、「（你買這3 公斤是你自己要拿的還是
    葉冠麟要拿的？）是我要拿的」、「我的意見與辯護人所述
    相同（即被告曾睿騰是向莊繼堯買的，買了以後再拿給葉冠
    麟，葉冠麟賣了後，被告曾睿騰再向葉冠麟拿錢，拿了錢再
    給莊繼堯）」、「（你的意思是說葉冠麟要拿愷他命，所以
    向你詢問有沒有，結果你就向莊繼堯調了3 公斤來，你向莊
    繼堯買了3 公斤，但是是葉冠麟拿走的？）是」、「（假如
    葉冠麟拿貨出去後沒有被警察抓到，那時是如何與他約定把
    愷他命3 公斤的錢拿給你? ）當時莊繼堯有跟我說5 天要回
    現金，葉冠麟有聽到，莊繼堯報的價格是1 公斤20萬元，我
    就問葉冠麟說可不可以，他說可以，葉冠麟就說可以，搞不
    好上去台北就可以馬上換錢給我」、「（對於檢察官起訴之
    犯罪事實，有何意見？）我願意依檢察官起訴之犯罪事實認
    罪，我在偵查中其實也是這個意思，只是我不知道這樣就是
    販賣，我認為我在偵查中就有自白，我現在也承認犯罪」、
    「（所以你的好處，就是希望葉冠麟再去向他老闆多借50萬
    元給你及他另外有送給你5 公克的第三級毒品愷他命？）是
    。我沒有賺到其他金錢的差價」、「我認罪，我願意照檢察
    官起訴之犯罪事實認罪，我是向莊繼堯購買愷他命3 公斤，
    價金是60萬元，莊繼堯也已經將該毒品交付給我和葉冠麟，
    我錢還沒有付給莊繼堯．．．我偵查中就這樣講了，我承認
    販賣，我偵查中也承認」、「（當天之愷他命3 公斤之買主
    究竟為何人? ）當天是我跟莊繼堯買的」、「（買完以後，
    是否要交給葉冠麟帶上台北? ）是」、「（葉冠麟再把銷售
    的金額交回給你？）是，交回給我，我再拿去給莊繼堯」、
    「（是由你或由葉冠麟去銷售? ）是葉冠麟要去銷售，如果
    是我要賣，我就自己帶上去就好」、「（葉冠麟是否可以從
    中獲取部分銷售利益？）可以」、「（扣案愷他命是否你聯
    繫和莊繼堯購買？）是我和莊繼堯聯繫的」、「（要買多少
    ，約在那裡交易，何人決定？）我決定」、「（這筆交易如
    果成功，莊繼堯要找何人收錢？）找我」等語甚詳（見偵一
    卷第105 、112 、113 頁，本院卷第22、23頁、第79頁反面
    、第80頁正反面、第139 頁反面）；且證人即同案被告葉冠
    麟於偵訊中亦證稱：「（你有何利益？）阿寶會給我車馬費
    ，車馬費的意思就是說如果我朋友要拿的話可以賺取差價，
    之前在台北我跟阿寶有協議說下來高雄拿了貨後如果有人要
    的話，3 公斤就是要拿回台北賺取差價」等語明確（見偵一
    卷第19頁），是被告曾睿騰上開所辯：扣案愷他命是葉冠麟
    要買的，伊才叫莊繼堯過來，伊本身沒有要跟葉冠麟共同向
    莊繼堯買這批毒品愷他命云云，與其之前於偵訊及本院審理
    時之供述及證人葉冠麟之證述，均明顯歧異，為犯後卸責之
    詞，不足採信。
  (四)辯護人雖為被告葉冠麟辯稱：被告葉冠麟主觀上係到高雄要
    賺取愷他命之差價，在法律適用上，應非涉犯毒品危害防制
    條例第4 條第3 項之罪，而係毒品危害防制條例第5 條第3
    項之罪云云。然按「販賣毒品罪，並不以販入之後復行賣出
    為構成要件，只須以營利為目的將毒品購入或將之賣出，有
    一於此，其犯罪即已完成。至意圖販賣而持有毒品罪，則係
    行為人原無販賣營利之意圖，於購入或因其他原因取得毒品
    後，始另行起意販賣營利者而言（最高法院95年度台上字第
    3574號判決意旨參照）。經查，被告葉冠麟前於偵訊及本院
    審理時供承：「（昨天為何來高雄? ）因為有毒品可以賺錢
    ，阿寶他這邊有愷他命，是阿寶前幾天在台北，在台北先聯
    絡我2 月14日先下來高雄，等阿寶下來高雄，阿寶叫曾睿騰
    ，是警察讓我指認我才知道他叫曾睿騰」、「（什麼叫做用
    愷他命的事情？）就是帶愷他命回去台北」、「我下來高雄
    的目的就是想說可不可以賺點錢，拿褲子就是愷他命可否賺
    點錢，但是不一定是要拿回去台北，有可能也是在高雄，只
    是那時先在汽車旅館等」、「（你有何利益？）．．．車馬
    費的意思就是說如果我朋友要拿的話可以賺取差價，之前在
    台北我跟阿寶有協議說下來高雄拿了貨後如果有人要的話，
    3 公斤就是要拿回台北賺取差價」、「（對於檢察官起訴事
    實是否認罪？）我認罪．．．」、「．．．當初我和曾睿騰
    協議是要下來買K 他命，可以賺錢，我就說好」、「（你為
    何要拿，有何好處？）因為一開始在台北的時候，就有協議
    賣愷他命可以賺錢，如果我朋友這邊有人要的話，可以跟他
    講」、「（所以你知道買進扣案3 公斤的愷他命就是要拿去
    賣掉賺錢的？）是」等語明確（見偵一卷第17、18、19頁、
    本院卷第50頁正面、第139 頁反面、第140 頁正面）。顯見
    被告葉冠麟與被告曾睿騰係共同意圖營利，基於販賣第三級
    毒品愷他命之犯意聯絡，推由被告曾睿騰負責聯繫販賣愷他
    命之賣家（即被告莊繼堯），另由被告葉冠麟到高雄市等待
    曾睿騰之指示拿取被告曾睿騰所販入之愷他命後，再帶回台
    北地區，伺機販賣予不特定之買家，再由被告葉冠麟將愷他
    命銷售之後，由被告曾睿騰將交易之代價交付給被告莊繼堯
    。是被告葉冠麟及曾睿騰既係以營利為目的，購入扣案第三
    級毒品欲銷售謀利，而非原無販賣營利之意圖，於購入或因
    其他原因取得毒品後，始另行起意販賣營利，衡諸上揭說明
    ，被告葉冠麟所為，係與被告曾睿騰共同觸犯毒品危害防制
    條例第4 條第3 項之販賣第三級毒品罪，辯護人上開所辯，
    尚非可採。
  (五)綜上所述，本案事證明確，被告莊繼堯、曾睿騰、葉冠麟有
    事實欄所載販賣第三級毒品犯行，均堪以認定，應依法論科
    。
二、論罪科刑：
  (一)按愷他命係屬第三級毒品，毒品危害防制條例第2 條第2 項
    第3 款定有明文。次按販賣毒品罪，並不以販入之後復行賣
    出為構成要件，只須以營利為目的將毒品購入或將之賣出，
    有一於此，其犯罪即已完成（最高法院95年度台上字第3574
    號判決意旨參照）。是核被告莊繼堯、曾睿騰、葉冠麟所為
    ，均係犯毒品危害防制條例第4 條第3 項之販賣第三級毒品
    罪。被告曾睿騰、葉冠麟二人就上揭犯行，有犯意之聯絡及
    行為之分擔，皆為共同正犯。又被告莊繼堯於販賣第三級毒
    品愷他命前，及被告曾睿騰、葉冠麟於販入第三級毒品愷他
    命後，渠等持有該第三級毒品（純質淨重為20公克以上）之
    低度行為，各為販賣之高度行為吸收，均不另論罪。
  (二)查被告莊繼堯前因違反槍砲彈藥刀械管制條例案件，經本院
    以96年度訴字第1901號判決判處有期徒刑6 月確定，後經減
    刑為有期徒刑3 月，於96年11月16日易科罰金執行完畢；另
    被告曾睿騰前因恐嚇及妨害自由案件，經臺灣板橋地方法院
    以99年度訴字第1572號判決分別判處有期徒刑6 月、3 月，
    應執行有期徒刑7 月確定，甫於100 年1 月26日易科罰金執
    行完畢，有臺灣高等法院被告前案紀錄表2 份在卷可按，被
    告莊繼堯、曾睿騰受徒刑之執行完畢，5 年以內故意再犯有
    期徒刑以上之罪，均為累犯，均應依法加重其刑。
  (三)另按犯（毒品危害防制條例）第4 條至第8 條之罪於偵查及
    審判中均自白者，減輕其刑，毒品危害防制條例第17條第2
    項定有明文。又該條例第17條第2 項所謂「於偵查及審判中
    均自白」，係指行為人於偵查中歷次之陳述，曾經自白，且
    於各審級審判中歷次之陳述，曾經自白而言，是行為人於偵
    查及審判中之歷次陳述，各有1 次以上之自白，即已合致第
    17條第2 項規定之要件，不須歷次陳述均全部自白方有適用
    （臺灣高等法院暨所屬法院99年法律座談會刑事類提案第25
    號研討結果參照，最高法院99年度台上字第4874號判決亦同
    其意旨）。經查，被告莊繼堯、曾睿騰、葉冠麟分別於偵審
    中各曾有1 次以上之自白（被告莊繼堯部分見偵一卷第89至
    91頁、本院卷第50頁；被告葉冠麟部分見偵一卷第17、18、
    19頁、本院卷第50頁正反面；被告曾睿騰部分見偵一卷第10
    5 頁、本院卷第22頁、79頁正面），衡諸上揭說明，尚堪認
    被告莊繼堯、曾睿騰、葉冠麟於偵查及審判中均已自白犯罪
    ，被告3 人上開所犯販賣第三級毒品罪，均應依毒品危害防
    制條例第17條第2 項規定，減輕其刑。被告莊繼堯、曾睿騰
    有刑之加重及減輕事由，依法先加後減之。另本案遍閱全卷
    資料，被告莊繼堯及其辯護人並未提出任何證據證明被告莊
    繼堯有供出毒品來源及因而查獲其他正犯或共犯之確切證據
    ，自無毒品危害防制條例第17條第1 項之適用。
  (四)茲審酌被告莊繼堯、曾睿騰、葉冠麟為牟取不法利益，分別
    販出（指莊繼堯）及販入（指曾睿騰、葉冠麟）第三級毒品
    愷他命，無視毒品戕害施毒者之健康及毒品氾濫對社會治安
    之嚴重影響，且所販賣交易之毒品數量甚鉅（淨重約2973.5
    23公克），純度高達86％以上，顯非一般零售之下游毒販，
    若輾轉流出，所生危害甚鉅；兼衡以被告莊繼堯為本案毒品
    交易之毒品提供者，並已販出第三級毒品愷他命，被告莊繼
    堯、曾睿騰犯後雖均曾坦承犯行，然渠等2 人於警詢時就查
    獲之愷他命實係被告莊繼堯攜帶到汽車旅館用以販賣乙節，
    均故意為不實陳述，嗣後於本院審理時復分別以上開事實欄
    所載情詞置辯，難認已有確切知錯悔改之意；被告葉冠麟犯
    後就犯罪事實坦承犯行，尚有知錯悔改之意及被告3 人分別
    之犯罪動機、目的、手段、智識程度、生活狀況等一切情狀
    ，分別量處如主文所示之刑，以資懲戒。又本案被告3 人之
    犯罪情狀，經本院審酌卷內事證後，認並無符合刑法第59條
    顯可憫恕之情形，是葉冠麟之辯護人請求本院依刑法第59條
    規定減輕其刑，尚非可採，併予敘明。
三、沒收部分：
  (一)扣案如附表編號1 、3 所示之第三級毒品愷他命共5 包（包
    括盛裝該愷他命之包裝夾鏈袋，因與該毒品有直接接觸而殘
    留微量毒品難以完全析離，亦無析離之實益及必要，應視同
    毒品），為違禁物，應依刑法第38條第1 項第1 款規定，予
    以宣告沒收。
  (二)扣案如附表編號2 所示之手提紙袋1 個，價值微薄，且已經
    被告莊繼堯附隨於扣案毒品販賣交付給被告曾睿騰及葉冠麟
    （下稱曾睿騰等2 人），當已屬曾睿騰等2 人所有，且係供
    被告曾睿騰等2 人販賣第三級毒品所用之物（盛裝第三級毒
    品愷他命之用），爰依毒品危害防制條例第19條第1 項規定
    宣告沒收。另扣案附表編號4 所示之行動電話（含其內門號
    SIM 卡），為被告曾睿騰所有，供其與被告葉冠麟共同犯本
    案販賣第三級毒品交易聯絡所用之物；扣案如附表編號5 所
    示之行動電話（含其內門號SIM 卡），為被告莊繼堯所有供
    其犯本案販賣第三級毒品交易聯絡所用之物，爰依毒品危害
    防制條例第19條第1 項規定及共犯責任共同原則，均予以宣
    告沒收。
  (三)至被告曾睿騰、莊繼堯為警一併查獲之其他扣案物即白色不
    明藥丸8 顆、唐會會館卡車1 張、NOKIA 行動電話1 支（含
    門號）、筆記本1 查，並無確切證據證明該扣案物與本案犯
    罪有直接關係，故本院不另為沒收之諭知，附此敘明。
據上論斷，應依刑事訴訟法第299 條第1 項前段，毒品危害防制
條例第4 條第3 項、第17條第2 項、第19條第1 項，刑法第11條
、第28條、第47條第1 項、第38條第1 項第1 款，判決如主文。
本案經檢察官陳秉志到庭執行職務。
中    華    民    國    100   年    7     月    20    日
                  刑事第五庭審判長法  官  李昆南
                                  法  官  劉美香
                                  法  官  林永村
以上正本係照原本作成。
如不服本判決應於收受本判決後10日內向本院提出上訴書狀，並
應敘述具體理由，如未敘述上訴理由者，應於上訴期間屆滿後20
日內補提理由書狀於本院（均須按他造當事人之人數附繕本）「
切勿逕送上級法院」。
中    華    民    國   100    年     7    月    20    日
                                  書記官  王珮樺
附表一
┌──┬──────────────┬────────┐
│編號│扣案物品名稱及數量          │備            註│
├──┼──────────────┼────────┤
│ 1  │第三級毒品愷他命肆包        │(1)驗前淨重2967.3│
│    │                            │  46公克，驗後淨│
│    │                            │  重2967.323公克│
│    │                            │  ，純度86.1％，│
│    │                            │  純質淨重2554.8│
│    │                            │  84公克        │
│    │                            │(2)盛裝該愷他命之│
│    │                            │  包裝夾鏈袋一併│
│    │                            │  沒收。        │
├──┼──────────────┼────────┤
│ 2  │手提紙袋壹個                │                │
├──┼──────────────┼────────┤
│ 3  │第三級毒品愷他命壹小包      │(1)驗前淨重6.177 │
│    │                            │  公克，驗後淨重│
│    │                            │  6.168 公克，純│
│    │                            │  度86％，純質淨│
│    │                            │  重5.312公克   │
│    │                            │(2)盛裝該愷他命之│
│    │                            │  包裝夾鏈袋一併│
│    │                            │  沒收。        │
├──┼──────────────┼────────┤
│ 4  │SONY ERICSSON 行動電話壹支（│(1)被告曾睿騰所有│
│    │內含0000000000號門號SIM 卡壹│(2)行動電話序號：│
│    │張）                        │  00000000000000│
│    │                            │  126 號        │
├──┼──────────────┼────────┤
│ 5  │SONY ERICSSON 行動電話壹支（│(1)被告莊繼堯所有│
│    │內含0000000000號門號SIM 卡壹│(2)行動電話序號：│
│    │張）                        │  00000000000000│
│    │                            │  432號         │
└──┴──────────────┴────────┘
附錄論罪科刑法條：
毒品危害防制條例第4 條第3 項
製造、運輸、販賣第三級毒品者，處5 年以上有期徒刑，得併科
新臺幣7 百萬元以下罰金。